臺灣臺北地方法院刑事判決　　　　　　　　96年度易字第75號
公　訴　人　臺灣臺北地方法院檢察署檢察官
被　　　告　甲○○
　　　　　　　　　　（現因另案於臺灣臺北監獄執行中）
　　　　　　丙○
　　　　　　　　　　（現因另案於臺灣臺北監獄執行中）
上列被告因竊盜案件，經檢察官提起公訴（95年度偵字第23310
號），本院判決如下：
    主  文
甲○○共同竊盜，處有期徒刑肆月，如易科罰金，以新臺幣壹仟
元折算壹日，減為有期徒刑貳月，如易科罰金，以新臺幣壹仟元
折算壹日。又共同竊盜，處有期徒刑肆月，如易科罰金，以新臺
幣壹仟元折算壹日，減為有期徒刑貳月，如易科罰金，以新臺幣
壹仟元折算壹日。應執行有期徒刑參月，如易科罰金，以新臺幣
壹仟元折算壹日。
丙○共同竊盜，處有期徒刑參月，如易科罰金，以新臺幣壹仟元
折算壹日，減為有期徒刑壹月又拾伍日，如易科罰金，以新臺幣
壹仟元折算壹日。又共同竊盜，處有期徒刑參月，如易科罰金，
以新臺幣壹仟元折算壹日，減為有期徒刑壹月又拾伍日，如易科
罰金，以新臺幣壹仟元折算壹日。應執行有期徒刑貳月，如易科
罰金，以新臺幣壹仟元折算壹日。
    事  實
一、甲○○於民國92年3月至95年2月間因共同連續竊盜案件，經
    本院95年度訴字第1640號判處有期徒刑一年二月確定，丙○
    於90年2月至95年2月間因常業竊盜案件，經臺灣高等法院95
    年度上訴字第2469號判處有期徒刑三年六月確定，又於95年
    10月間因竊盜案件，經本院96年度易字第845 號判處有期徒
    刑六月確定，經減刑為有期徒刑三月。現均於臺灣臺北監獄
    執行中（均不構成累犯）。
二、柯輝與丙○共同基於意圖為自己不法所有之犯意聯絡，於
    95年9月4日下午3 時許，在臺北市○○區○○路32號，先由
    柯輝進入上址由丁○○所開設之小吃店點餐消費並把風，
    丙○隨後進入該店，佯裝客人購買外帶之炒飯，並趁丁○○
    進入廚房烹煮之際，丙○即徒手竊取店內抽屜中分別裝放新
    臺幣（下同）10元及50元硬幣之2個塑膠盒共約2,000元後，
    與柯輝先後離去，丙○並於途中將上開2 個塑膠盒棄置於
    臺北市○○區○○路48巷21號前，並與柯輝朋分財物。
三、柯輝與丙○共同基於意圖為自己不法所有之犯意聯絡，於
    95年09月13日下午6時許，一同至臺北市士林區○○○路○段
    267 號，由柯輝先進入上址之中國工廠骨董傢俱店內佯裝
    消費，並要求獨自顧店之店長乙○○陪同至該店2 樓展示區
    拍照，此時立於店外之丙○隨即進入無人看顧之店內1 樓，
    徒手竊取乙○○所有置放於該1 樓電腦桌旁小桌子上之行動
    電話1支及內有身分證、健保卡、提款卡及1,000餘元等之皮
    夾1 只，得手後先離去至同路段上之西雅圖咖啡店內將乙○○之提款卡及證件等物棄置廁所馬桶內以水沖走，並等待柯
    輝；嗣後柯輝與丙○二人即搭車至臺北市萬華區○○○
    路，由丙○持該竊得之行動電話至臺北市萬華區○○○路36
    號39室由徐偉銀所經營之「有話好說」通訊行，並以2,300
    元之代價出售予不知情之徐偉銀，得款後與柯輝朋分花用
    。嗣為警於「有話好說」通訊行扣得上開行動電話，及經丙○於96年09月15日帶同警員在臺北市○○區○○路48號巷內
    21號前扣得前揭2個塑膠盒而循線查獲。
四、案經臺北市政府警察局中正第一分局報告臺灣臺北地方法院
    檢察署檢察官偵查起訴。
    理  由
一、按被告以外之人於審判外之言詞或書面陳述，除法律有規定
    者外，不得作為證據，刑事訴訟法第159條第1項固有明文；
    惟被告以外之人於審判外之陳述，雖不符同法第159條之1至
    之4 規定，而經當事人於審判程序同意作為證據，法院審酌
    該言詞陳述或書面陳述作成時之情況，認為適當者，亦得為
    證據。又當事人、代理人或辯護人於法院調查證據時，知有
    第159條第1項不得為證據之情形，而未於言詞辯論終結前聲
    明異議者，視為有前項之同意，同法第159條之5亦有明文。
    本件公訴人及被告二人於本院準備程序及審判程序中對於本
    案相關證人於警詢、偵查中之證述暨其他相關具傳聞性質之
    證據資料之證據能力，均無爭執，且迄言詞辯論終結前亦未
    聲明異議。本院審酌本案證人之陳述及證據資料作成時之情
    況，核無違法取證或其他瑕疵，認為以之作為證據為適當，
    前述證人於審判外之陳述及相關證據資料，自得作為證據。
二、訊據被告丙○於警詢、偵查及本院審理時對於前揭竊盜事實
    坦承不諱（見偵查卷第5至7、46至49、51、52頁，本院96年
    02月12日準備程序、96年7月5日及同年10月25日審判筆錄）
    ；被告甲○○固坦承其於95年9月4日及同年月13日均有與被
    告丙○碰面，也都一起至前述案發現場，但矢口否認有何共
    同竊盜犯行，辯稱：此二次竊盜都是被告丙○一人所為，伊
    並未參與，但知悉被告丙○有為此二次竊盜犯行，事後均有
    向被告丙○借錢。9月4日是被告丙○約伊在民權西路捷運站
    碰面，當時是中午過後，伊只問被告丙○有沒有吃飯，去吃
    個飯，被告丙○是叫外帶，人就走了沒有回來，伊也覺得很
    奇怪。09月13日丙○約伊在石牌碰面，碰面後在路上邊走邊
    聊，看到古董家具有在打折，伊就請被告丙○等一下，伊進
    去看，丙○在外面等，伊出來之後發現被告丙○人不在，就
    打電話給他，被告丙○說他在對街的咖啡廳，叫伊趕快過來
    ，到現場後他講他已經做竊盜的事情等語。
三、經查：
  (一)於95年9月4日下午3 時許，在被害人丁○○所開設之小吃店
    ，被告甲○○先到該店裡吃米粉湯及油豆腐，後來被告丙○
    才進來點外帶的炒飯，被害人丁○○進去炒飯的時候，被告
    丙○竊取被害人丁○○抽屜內放10元、50元硬幣的塑膠盒，
    在被害人丁○○炒完飯出來，發現被告二人都不在，當時店
    內只有被告二人，被害人丁○○是一直到下一個客人來要找
    錢給客人時才發現錢被偷，共遭竊2 千多元，偵查卷附塑膠
    盒照片是被害人丁○○被竊的裝零錢的塑膠盒乙情，業據證
    人丁○○於警詢、偵查及本院審理時證述明確（見偵查卷第
    24 、47、48頁），復有前述裝零錢的塑膠盒照片2幀及被害
    人丁○○之贓物認領保管單在卷可資佐證（分別見偵查卷第
    36 、26頁），且經被告丙○坦承在卷。
  (二)於95年09月13日18時許，在被害人乙○○任職的中國工廠骨
    董傢俱店即臺北市士林區○○○路○段267號，被告甲○○前
    來該店表示要購買東西，並要求被害人乙○○帶其至2 樓展
    示區拍照，此時被告丙○竊取被害人乙○○放置在1 樓電腦
    桌旁小桌子上之皮包1 只，其內有身分證、健保卡、機車駕
    駛執照、臺中商業銀行提款卡、現金1,000餘元及行動電話l
    支，10分鐘後被害人乙○○自2 樓下來發現皮包遭竊，被告
    丙○於95年9月13日19時許，持前述所竊得之DOPOD牌、3G、
    585型、序號00000000000000000號之白色手機1 支至證人徐
    偉銀所經營之有話好說通訊行，向證人徐偉銀佯稱「這是他
    朋友給他的，且當時是他在使用」等語，證人徐偉銀乃以2,
    300 元代價收購該支手機乙情，業據證人乙○○於警詢及本
    院審理時（見偵查卷第19頁，本院96年10月25日審判筆錄）
    、證人徐偉銀於警詢、偵查中（見偵查卷第28、48頁）證述
    綦詳，復有前述手機照片2 幀及被害人乙○○之贓物認領保
    管單在卷可資佐證（分別見偵查卷第35、21頁），且經被告
    丙○坦承在卷。
  (三)被告甲○○固否認其有共同參與本案二次竊盜犯行，但供陳
    於95年9月4日及同年月13日均有與被告丙○碰面，也都一起
    至前述案發現場，且知悉被告丙○有為此二次竊盜犯行，事
    後均有向被告丙○借錢等語（見偵查卷第9 至12、16、46、
    50至52頁），且被告丙○於警詢、偵查中及本院準備程序及
    審理時陳稱：於95年9月4日在臺北市○○區○○路32號，伊
    與甲○○共同竊取麵攤店抽屜內塑膠盒裝放的零錢，之後再
    將塑膠盒丟棄在天祥路48巷內，所得金錢二人朋分，又於95
    年09月13日在臺北市士林區○○○路○段267號骨董傢俱店，
    由甲○○喬裝顧客，將店員帶到樓上看商品，伊再伺機進入
    店內竊取店內小姐皮包，內有1 千餘元、健保卡等及行動電
    話l支，該1千餘元伊分500元，甲○○分600元，該行動電話
    賣中古手機行2,300元 伊分1,100元，甲○○分1,200元等語
    （見偵查卷第5至7、49頁，本院96年02月12日準備程序、96
    年7月5日審判筆錄）可證，再參諸被告甲○○本案二次竊盜
    行為時均在現場，且於事後即馬上取得竊盜所得之款項，而
    被告丙○亦陳稱是因缺錢花用才為本案竊盜犯行（見偵查卷
    第6 頁），且本案二次竊盜所得並不多，若非被告甲○○有
    共同參與竊盜之犯行，被告丙○在經濟困窘，且擔負竊盜罪
    責冒遭逮捕判刑之風險之情形下，所竊取也才共5 千餘元，
    何有餘力再給與被告甲○○約一半竊盜所得之金額，足認被
    告甲○○確有共同參與本案二次竊盜犯行。至於被告丙○雖
    曾於偵查、本院審理時具結證述被告甲○○未參與本案竊盜
    犯行云云（見偵查卷第46至48、51、52頁，本院96年10月25
    日審判筆錄），然被告丙○陳述被告甲○○未參與本案竊盜
    犯行時，均係於被告甲○○亦同在場時之情形下所為之陳述
    ，在此心理壓力下，被告丙○之證述，尚難採信。
  (四)綜上所述，本件事證明確，被告二人共同竊盜犯行足堪認定
    ，應予依法論科。
四、核被告甲○○、丙○所為，均係犯刑法第320條第1項之竊盜
    罪。被告二人間有犯意聯絡及行為分擔，為共同正犯。又被
    告二人共同所為上開二次竊盜犯行，犯意各別，應予分論併
    罰。爰審酌被告二人均曾有竊盜犯行，此有臺灣高等法院被
    告二人前案紀錄表在卷可按，素行不佳，且不思以正途賺取
    財物，意欲不勞而獲，而侵害他人之財產權，動機不良，但
    所竊取財務價值非鉅，被告丙○犯後坦承犯行，被告甲○○
    犯後矢口否認犯行，毫無悔意，態度不佳等一切情狀，分別
    就其等先後二次所犯竊盜犯行各量處如主文所示之刑，併諭
    知易科罰金之折算標準。
五、另按犯罪於中華民國96年04月24日以前者，除本條例另有規
    定外，有期徒刑、拘役或罰金，減其刑期或金額2分之1，中
    華民國九十六年罪犯減刑條例第2條第1項第3 款定有明文。
    查本件被告二人上開犯罪時間，均於96年04月24日之前，復
    核無同條例所定不予減刑之情形（被告甲○○於96年08月10
    日即中華民國九十六年罪犯減刑條例施行後經本院通緝，於
    96年9月1日緝獲），茲依同條例第2條第1項第3 款規定，均
    減其刑期2分之1，並依刑法第51條第5 款規定，定其應執行
    之刑，亦併諭知易科罰金之折算標準。
據上論斷，應依刑事訴訟法第第299條第1項前段，刑法第28條、
第320條第1項、第41條第1項前段、第51條第5款，刑法施行法第
1條之1，中華民國九十六年罪犯減刑條例第2條第1項第3款、第7
條、第9條、第10條第1項，判決如主文。
本案經檢察官簡逸薇到庭執行職務
中　　華　　民　　國　　96　　年　　11　　月　　15　　日
　　　　　　　　　刑事第五庭審判長法　官　黃程暉
                                  法　官　何俏美
                                  法　官　賴秀蘭
以上正本證明與原本無異。
如不服本判決，應於判決送達後10日內向本院提出上訴狀（應抄
附繕本）。告訴人或被害人如對於本判決不服者，應具備理由請
求檢察官上訴，其上訴期間之計算係以檢察官收受判決正本之日
期為準。
　　　　　　　　　　　　　　　　  書記官　游秀珠
中　　華　　民　　國　　96　　年　　11　　月　　20　　日
附錄本案論罪科刑法條：
刑法第320條
意圖為自己或第三人不法之所有，而竊取他人之動產者，為竊盜
罪，處 5 年以下有期徒刑、拘役或 5 百元以下罰金。
意圖為自己或第三人不法之利益，而竊佔他人之不動產者，依前
項之規定處斷。
前二項之未遂犯罰之。
